# 商标转让

提问人：cathleen75 时间：2016-01-12 09:32:57
请教
公司接受另一公司商标，对方已开票，但是专利局还没有把商标转到我公司名下，公司已经支付价款。 如何做账务处理谢谢~

回答人：chenyiwei
公司是否已经获得了使用该商标的合法权利？如果是，可以确认为“商标权”，否则只能将已支付的转让价款列报为一项“其他非流动资产”。